【裁判字號】    99,審訴,1655
【裁判日期】    991129
【裁判案由】    毒品危害防制條例
【裁判全文】
臺灣桃園地方法院宣示判決筆錄        99年度審訴字第1655號
公  訴  人  臺灣桃園地方法院檢察署檢察官
被      告  簡銘皇
指定辯護人  本院公設辯護人林銘宏
上列被告因毒品危害防制條例案件，於中華民國99年11月29日下
午5 時許，在本院第十法庭宣示判決，出席職員如下：
          法  官   許曉微
          書記官   洪明媚
          通  譯
法官起立朗讀判決主文、犯罪事實要旨、處罰條文、附記事項，
及告以上訴限制、期間並提出上訴狀之法院，且諭知記載其內容
：
一、主  文：
    簡銘皇所犯如附表所示之罪，均累犯，各處如附表宣告刑欄
    所示之刑。應執行有期徒刑貳年，扣案之海洛因貳包含袋（
    驗餘淨重共零點貳伍貳貳公克）、海洛因肆包含袋（驗餘淨
    重共貳點伍伍公克）、甲基安非他命陸包含袋（驗餘毛重共
    貳拾壹點伍柒公克）、甲基安非他命殘渣袋肆個，均沒收銷
    燬，扣案玻璃球壹個、削尖吸管貳支、吸食器壹組、電子磅
    秤貳台、夾鍊袋柒拾個，均沒收。
二、犯罪事實要旨：
    被告簡銘皇前於民國90年間，因施用毒品案件，經本院以90
    年度毒聲字第3351號裁定送觀察、勒戒後，認有繼續施用毒
    品傾向，經本院以90年度毒聲字第3623號裁定令入戒治處所
    施以強制戒治，嗣經本院裁定停止戒治，至91年8 月27日期
    滿執行完畢，並經臺灣桃園地方法院檢察署檢察官以91年度
    戒偵字第490 號為不起訴處分確定。又於強制戒治執行完畢
    後5 年內之93年、94年間，因犯連續施用第一級毒品罪及連
    續施用第二級毒品罪，經本院以94年度訴字第176 號判決分
    別判處有期徒刑1 年、6 月，應執行有期徒刑1 年4 月確定
    ，並於95年12月31日縮刑期滿執行完畢。猶不知悔改，分別
    基於施用第一級毒品海洛因及第二級毒品甲基安非他命之犯
    意，於附表所示之時、地，以抽香菸之方式施用海洛因、以
    玻璃球吸食器燒烤吸食之方式施用甲基安非他命。嗣分別為
    警於99年3 月30日晚間7 時55分許，為據報埋伏於桃園縣龍
    潭鄉○○街○ 段16號4 樓17室外之員警攔查，經徵得其同意
    ，自上開居處起獲簡銘皇所有之甲基安非他命殘渣袋4 個與
    供（非專供）施用毒品所用之玻璃球1 個、分裝夾鍊袋70個
    、電子磅秤2 個、削尖吸管1 枝、吸食器1 組（另扣得改造
    手槍1 枝、制式子彈6 顆，涉犯槍砲彈藥刀械管制條例部分
    ，檢察官另案偵辦中），並自與簡銘皇同居於上揭處所之蘇
    稚棋（涉犯槍砲彈藥刀械管制條例、毒品危害防制條例部分
    ，檢察官另案偵辦）身上起獲簡銘皇所有之海洛因2 包含袋
    （淨重共0.26公克，驗餘淨重共0.2522公克）、甲基安非他
    命6 包含袋（驗餘毛重共21.57 公克）及供（非專供）施用
    毒品所用之削尖吸管1 支。又於99年4 月9 日凌晨0 時50分
    許，簡銘皇行經桃園縣桃園市○○○路61號前，為警欄檢，
    並扣得海洛因4 包含袋（淨重共2.58公克，驗餘淨重共2.55
    公克）。
三、處罰條文：
    毒品危害防制條例第10條第1 項、第2 項、第18條第1 項前
    段，刑法第11條、第47條第1 項、第38條第1 項第2 款、第
    51條第5 款。
四、附記事項：
    被告於施用第一、二級毒品前後持有第一、二級毒品之低度
    行為，應為其施用之高度行為所吸收，均不另論罪。又被告
    於99年3 月30日為警扣案之甲基安非他命6 包含袋（驗餘毛
    重共21.57 公克），驗前純質淨重約19公克，尚未超過20公
    克，有內政部警政署刑事警察局鑑定書1 紙在卷可稽，此部
    分犯行尚無毒品危害防制條例第11條第4 項適用，附此敘明
    。
五、協商判決除有刑事訴訟法第455 條之4 第1 項第1 款於本訊
    問程序終結前，被告撤銷協商合意或檢察官撤回協商聲請者
    ；第2 款被告協商之意思非出於自由意志者；第4 款被告所
    犯之罪非第455 條之2 第1 項所定得以協商判決者；第6 款
    被告有其他較重之裁判上一罪之犯罪事實者；第7 款法院認
    應諭知免刑或免訴、不受理者情形之一，及違反同條第2 項
    「法院應於協商合意範圍內為判決；法院為協商判決所科之
    刑，以宣告緩刑或2 年以下有期徒刑、拘役或罰金為限」之
    規定者外，不得上訴。
六、如有前項得上訴之情形者，得自收受判決送達之日起10日內
    ，向本院提出上訴書狀，上訴於第二審法院。
中    華    民    國    99    年    11    月     29   日
                            刑事庭法  官  許曉微
                                  書記官  洪明媚
以上正本證明與原本無異。
                                  書記官  洪明媚
中    華    民    國    99    年    11    月     29   日
附表：
┌─┬─────┬─────┬──────┬──────┬───────┐
│編│ 犯罪時間 │犯罪地點  │扣案物品    │所犯法條及罪│   宣告刑     │
│號│          │          │            │名          │              │
├─┼─────┼─────┼──────┼──────┼───────┤
│一│99年3 月30│桃園縣龍潭│海洛因2 包含│毒品危害防制│處有期徒刑玖月│
│  │日中午某時│鄉○○街1 │袋（淨重共  │條例第10條第│，扣案之海洛因│
│  │          │段16號4 樓│0.26公克，驗│1 項施用第一│貳包含袋（驗餘│
│  │          │17室      │餘淨重共0.25│級毒品罪    │淨重共零點貳伍│
│  │          │          │22公克）、甲│            │貳貳公克）均沒│
│  │          │          │基安非他命6 │            │收銷燬，電子磅│
│  │          │          │包含袋（驗餘│            │秤貳台、夾鍊袋│
│  │          │          │毛重共21.57 │            │柒拾個均沒收。│
│  ├─────┼─────┤公克）、甲基├──────┼───────┤
│  │99年3 月30│桃園縣龍潭│安非他命殘渣│毒品危害防制│處有期徒刑伍月│
│  │日下午某時│鄉○○街1 │袋4 個、玻璃│條例第10條第│，扣案之甲基安│
│  │          │段16號4 樓│球1 個、削尖│2 項施用第二│非他命陸包含袋│
│  │          │17室      │吸管2 支、吸│級毒品罪    │（驗餘毛重共貳│
│  │          │          │食器1 組、電│            │拾壹點伍柒公克│
│  │          │          │子磅秤2 台、│            │）、甲基安非他│
│  │          │          │夾鍊袋70個  │            │命殘渣袋肆個均│
│  │          │          │            │            │沒收銷燬，玻璃│
│  │          │          │            │            │球壹個、削尖吸│
│  │          │          │            │            │管貳支、吸食器│
│  │          │          │            │            │壹組、電子磅秤│
│  │          │          │            │            │貳台、夾鍊袋柒│
│  │          │          │            │            │拾個均沒收。  │
├─┼─────┼─────┼──────┼──────┼───────┤
│二│99年4 月8 │桃園縣大溪│海洛因4 包含│毒品危害防制│處有期徒刑玖月│
│  │日下午3 時│鎮南興里20│袋（淨重共  │條例第10條第│，扣案之海洛因│
│  │許        │鄰三塊厝18│2.58公克，驗│1 項施用第一│肆包含袋（驗餘│
│  │          │號        │餘淨重共2.55│級毒品罪    │淨重共貳點伍伍│
│  │          │          │公克）      │            │公克）均沒收銷│
│  │          │          │            │            │燬之。        │
│  ├─────┼─────┤            ├──────┼───────┤
│  │99年4 月7 │桃園縣大溪│            │毒品危害防制│處有期徒刑伍月│
│  │日中午某時│鎮南興里20│            │條例第10條第│。            │
│  │          │鄰三塊厝18│            │2 項施用第二│              │
│  │          │號        │            │級毒品罪    │              │
└─┴─────┴─────┴──────┴──────┴───────┘
附錄本案論罪科刑法條：
毒品危害防制條例第10條規定：
施用第一級毒品者，處6 月以上5 年以下有期徒刑。
施用第二級毒品者，處3 年以下有期徒刑。

司法院資訊處製作；財團法人民間司法改革基金會備份。
